臺灣高雄地方法院刑事判決　　　　　　　　　　　　　九十三年度訴字第六六八號
　　公　訴　人　臺灣高雄地方法院檢察署檢察官
　　被　　　告　乙○○　男　三.
　　選任辯護人　鄭國安律師
　　　　　　　　吳麗珠律師
　　　　　　　　陳炳彰律師
右列被告因毒品危害防制條例案件，經檢察官提起公訴（九十二年度偵字第一七三四
六號），本院判決如左：
    主  文
乙○○幫助販賣第二級毒品，累犯，處有期徒刑伍年陸月。扣案第二級毒品甲基安非
他命壹包（合計毛重壹仟零壹拾公克，驗後淨重玖佰玖拾伍點捌參公克）沒收銷燬之
，扣案行動電話摩托羅拉牌門號0000000000號，序號000000000
000000號壹具、包裝毒品用之Ａ＆Ｄ紙袋壹個均沒收之。
    事  實
一、乙○○曾於民國九十一年間因毒品危害防制條例案件，經本院以九十一年度易字
    第一三八四號判處有期徒刑六月確定，而於九十一年九月十日易科罰金執行完畢
    。詎其猶不知悔改，明知綽號「小仔」之錢立君係販賣第二級毒品甲基安非他命
    之藥頭，仍基於幫助錢立君販賣第二級毒品甲基安非他命之犯意，於九十二年八
    月十六日上午一時五十二分許，乙○○以摩托羅拉牌行動電話門號000000
    0000號（序號000000000000000號）撥打錢立君所使用00
    00000000號行動電話，知悉錢立君係為販賣第二級毒品甲基安非他命而
    欲購入毒品（錢立君販賣第二級毒品部分由臺灣高雄地方法院檢察署偵查），仍
    接受錢立君之委託以新台幣（下同）四十三萬元購買第二級毒品甲基安非他命，
    旋即撥打真實年籍不詳綽號「益仔」之成年男子之行動電話000000000
    0號接洽買賣第二級毒品甲基安非他命事宜，於九十二年八月十六日下午八時三
    十二分，復以行動電話門號0000000000號撥打錢立君所使用之000
    0000000號行動電話表示已安排妥適，綽號「益仔」之人會持第二級毒品
    甲基安非他命前往高雄市○○區○○街七三號交貨，乙○○駕駛其使用車牌號碼
    Ｚ０─０一二三號自用小客車前往該處，並於九十二年八月十六日下午八時五十
    一分許，以前揭行動電話通知錢立君至該處會合，錢立君攜帶四十三萬五千元現
    金到達後即進入乙○○之前開車內等候「益仔」，嗣於九十二年八月十六日下午
    九時許，「益仔」搭乘計程車到達該處，並將毒品交付錢立君時，在旁埋伏之員
    警袁有光、丙○○等人即向前逮捕，錢立君趁亂反身即往在旁公寓內跑，反手將
    公寓門關上並將毒品丟棄於門外，「益仔」另往高雄市○○區○○街口逃逸，乙
    ○○則欲駕車逃逸為警當場逮捕，並於車內起出尚未交付「益仔」之現金四十三
    萬五千元及其所有摩托羅拉牌行動電話門號0000000000號（序號00
    0000000000000號）一具、包裝毒品Ａ＆Ｄ紙袋一個，另在該處騎
    樓下扣得甲基安非他命一包（驗前毛重一千零一十公克，驗後淨重九百九十五點
    八三公克）。
二、案經海岸巡防署高雄市機動查緝隊及高雄縣警察局鳳山分局報請臺灣高雄地方法
    院檢察署檢察官偵查起訴。
    理  由
一、訊據被告乙○○固不否認有介紹錢立君向綽號「益仔」之成年男子購買第二級毒
    品之事實，惟矢口否認有何幫助販賣第二級毒品犯行，辯稱：對於錢立君與益仔
    間販賣毒品之細節伊均沒有參與，伊僅係單純介紹錢立君找安非他命而已等語。
    選任辯護人則以被告僅係幫助錢立君購買毒品，並非幫助賣方，應無構成幫助販
    賣第二級毒品，且交易尚未完成，縱構成幫助販賣毒品亦屬未遂等語。
    經查：
   （一）被告於下列時間以行動電話門號0000000000號（序號0000
         00000000000號）撥打錢立君所使用0000000000號
         行動電話，二人對話內容如下：（以下Ａ為錢立君，Ｂ為被告）
         於九十二年八月十六日上午一時五十二分許
         Ａ：有男生嗎？
         Ｂ：何時要啊
         Ａ：今天就要，多少啊
         Ｂ：四十三
         Ａ：何時可以處理啊
         Ｂ：我問他一下
         九十二年八月十六日上午二時零六分許
         Ｂ：他現在沒空，他叫我早上八點去找他，如果可以馬上說好，中午以前
             就可以跟你辦一辦了
         Ａ：是你那天拿來的那個嗎？
         Ｂ：對．．．你要嗎？
         Ａ：對
         Ｂ：我明早八點去跟他見面
         於九十二年八月十六日下午八時三十二分許
         Ｂ：不然．．．我去你們那邊，他高速的下來就過去了，這樣比較快，你
             不用再來，這樣不用拖很久，我先去找你，我們在那等他
         於九十二年八月十六日下午八時四十九分許
         Ｂ：我等下到，在你樓下就好．．．，他也差不多快到了
         於九十二年八月十六日下午八時五十一分許
         Ｂ：你下來
         Ａ：好
         此有監聽譯文一份在卷可憑（參見海岸巡防署高雄市機動查緝隊刑事案件
         偵查卷宗倒數第一、二頁），且被告於本院審理羈押之聲請時供述：「我
         與小仔（即錢立君）從很早之前就有聯絡了，他一直拜託我幫他找是否有
         賣毒品的，要我介紹給他，我就透過我的朋友綽號阿益仔」、「就我所知
         阿益仔本身似乎有毒品之貨源」、「男生代表安非他命」等語（參見九十
         二年度聲羈字第四九０號卷第十三頁），另於偵查中被告亦供述：「（錢
         立君有轉售毒品？），應有，不然他不會叫我去找較便宜的貨」等情（參
         見偵查卷第二十四頁反面），是以，依上開監聽譯文內容及被告於本院審
         理及偵查中之供述，被告確實明知錢立君有販賣第二級毒品安非他命之情
         事，而仍為錢立君聯絡買賣安非他命之事宜。
   （二）又證人即案發當場埋伏之員警丙○○於本院審理時明確證述「被告開賓士
         車到現場，小仔就到被告車上，他們交談完下車。然後有人提一包東西，
         然後我們就上前查緝，提毒品的人不是被告及小仔，毒品是另一個人坐計
         程車到現場提來的」等語（參見本院審理卷第五十八頁），另證人袁有光
         本院審理羈押之聲請時亦到庭證述：「過沒多久，就發現有一個人提了一
         包紙袋，準備與他們接觸，等到貨物交到「小仔」的手上時，我們就衝過
         去準備圍捕，他們見狀，「小仔」就往公寓門內衝，並且反手把公寓的門
         關上，毒品就丟在公寓門外的騎樓下，另外拿毒品來的人就往華盛街逃逸
         ，被告則返車內準備駕車逃逸，我們就上前逮捕他，並且在被告的車上取
         獲四十三萬五千元的現金及手機七支」等語，依上開證人之證述及前述監
         聽譯文，足認被告案發當時並非自行攜帶安非他命與錢立君交易，而僅係
         聯絡錢立君與「益仔」間買賣安非他命之交易金額及交貨地點，且案發當
         時錢立君已從「益仔」手上取得安非他命毒品。
   （三）此外，扣案之疑似安非他命晶體一包，經送請內政部警政署刑事警察局鑑
         定結果，確係第二級毒品甲基安非他命成分，且數量驗後淨重高達九百九
         十五點八三公克，此有該局九十二年十月十六日刑鑑字第○九二○一六一
         五七八號鑑驗通知書在卷可稽，依扣案毒品之數量亦顯見錢立君並非單純
         為自己施用而購買安非他命，益證被告供述錢立君應係為轉售毒品而購入
         安非他命，應非子虛。復有扣案被告所有用以聯絡毒品交易之行動電話摩
         托羅拉牌門號0000000000號，序號000000000000
         000號一具及包裝毒品用之Ａ＆Ｄ紙袋一個在卷可憑。
   （四）綜上所述，被告既明知錢立君為販賣第二級毒品安非他命者，仍為其向「
         益仔」居中仲介買賣第二級毒品安非他命之交易價格及交易地點，被告自
         難諉稱並無幫助錢立君販賣第二級毒品安非他命之故意，被告及選任辯護
         人所辯自無足採。本件事證明確，被告幫助販賣第二級毒品安非他命之犯
         行，已堪認定，應依法論科。
二、按所謂販賣行為，並不以販入之後復行賣出為要件，祇要以營利為目的，將毒品
    購入或賣出，有一於此，其犯罪即為完成。若係基於營利意圖而販入，雖未及賣
    出，仍屬販賣既遂（最高法院六十七年度臺上字第二五○○號判例參照），查本
    件錢立君意圖販賣甲基安非他命營利，而販入上開大量甲基安非他命，業據被告
    所自承，且本件扣案之安非他命一包業經綽號「益仔」之人交付予錢立君，亦有
    證人袁有光證述在卷，是以錢立君販入安非他命之行為，非但與「益仔」達成價
    格、數量上的協議，且亦完成毒品交付，錢立君所為係犯毒品危害防制條例第四
    條第二項之販賣第二級毒品既遂罪，本件被告仲介錢立君與「益仔」買賣第二級
    毒品甲基安非他命，所為應屬販賣構成要件以外之行為，核其所為，應係犯刑法
    第三十條第一項前段、毒品危害防制條例第四條第二項之幫助販賣第二級毒品罪
    ，公訴意旨漏未斟酌此點，而認被告所為係屬毒品危害防制條例第四條第二項之
    販賣第二級毒品罪，尚有誤會，惟其基本事實同一，本院自應予審究，並變更其
    起訴法條。又被告係屬幫助犯，爰依刑法第三十條第二項規定減輕其刑。選任辯
    護人認為系爭毒品尚未交付，亦應僅構成未遂，亦與證人袁有光之證述及前開判
    例之見解有違，自有誤會。末查，被告曾於九十一年間因毒品危害防制條例案件
    ，經本院以九十一年度易字第一三八四號判處有期徒刑六月確定，而於九十一年
    九月十日易科罰金執行完畢等事實，有台灣高等法院被告全國前案錄表及台灣高
    雄地方法院檢察署刑案資料查註紀錄表各一紙在卷可按，其受有期徒刑以上刑之
    執行完畢後，五年內再犯有期徒刑以上之本罪，為累犯，應依刑法第四十七條規
    定加重其刑，被告犯行既有刑之加重及減輕，依刑法第七十一條第一項規定先加
    後減之。審酌被告前已有施用毒品前科，如前所述，素行顯屬不良，猶不知悔改
    ，再犯本案，惡性不輕，惟其僅止於幫助販賣，犯罪情節尚非重大，且犯後坦承
    部份犯行，態度尚稱良好等一切情狀，量處如主文所示之刑。又扣案之疑似甲基
    安非他命一包（驗前毛重一千零一十公克，驗後淨重九百九十五點八三公克），
    經送驗鑑定結果確係第二級毒品安非他命，有上開鑑定通知書在卷可查，且該包
    毒品係被告幫助錢立君販賣第二級毒品所購入，與本案顯具有高度關連性，依毒
    品危害防制條例第十八條第一項前段規定宣告沒收銷燬。再扣案之行動電話摩托
    羅拉牌門號0000000000號，序號000000000000000號
    一具及包裝毒品用Ａ＆Ｄ紙袋一個，為被告所有且供本件犯罪所用，併依同條例
    第十九條第一項規定宣告沒收之。至於扣案之現金四十三萬五千元，並非被告所
    有，亦非被告犯罪所得，另扣案手機六具亦無證據顯示被告持以供本件犯罪所用
    ，爰均不宣告沒收。
三、未按毒品危害防制條例於九十二年七月九日公告修正全文三十六條，並於九十三
    年一月九日公布施行，然對於販賣第二級毒品之罪刑部分，修正前同條例第四條
    第二項之法定刑與修正後之同條項規定均相同，本件被告為販賣第二級毒品之幫
    助犯，依刑法第二條第一項前段規定，被告行為後之法律既有變更，自應適用修
    正後之新法處斷，併此敘明。
據上論斷，應依刑事訴訟法第二百九十九條第一項前段、第三百條，毒品危害防制條
例第四條第二項、第十八條第一項前段、第十九條第一項，刑法第十一條、第二條第
一項前段、第三十條第一項前段、第二項、第四十七條，判決如主文。
本案經檢察官甲○○到庭執行職務。
中      華      民      國    九十四    年      二     月       二      日
                              臺灣高雄地方法院刑事庭
                                  審判長法  官  邱明弘
                                        法  官  胡宜如
                                        法  官  廖建瑜
右正本證明與原本無異。
如不服本判決，應於收受送達後十日內向本院提出上訴書狀。
　　　　　　　　　　　　　　　　　　　　書記官  王世雄
中      華      民      國    九十四    年      二     月       二      日
毒品危害防制條例第四條
製造、運輸、販賣第一級毒品者，處死刑或無期徒刑；處無期徒刑者，得
併科新臺幣一千萬元以下罰金。
製造、運輸、販賣第二級毒品者，處無期徒刑或七年以上有期徒刑，得併
科新臺幣七百萬元以下罰金。
製造、運輸、販賣第三級毒品者，處五年以上有期徒刑，得併科新臺幣五
百萬元以下罰金。
製造、運輸、販賣第四級毒品者，處三年以上十年以下有期徒刑，得併科
新臺幣三百萬元以下罰金。
製造、運輸、販賣專供製造或施用毒品之器具者，處一年以上七年以下有
期徒刑，得併科新臺幣一百萬元以下罰金。
前五項之未遂犯罰之。
